Minutes et répertoires du notaire Pierre CRESSÉ, 23 mars 1626 - 12 juillet 1636 (étude XXXIII)
Archives nationales
Minutes et répertoires du notaire Pierre CRESSÉ (étude XXXIII)
23 mars 1626 - 12 juillet 1636
MC/ET/XXXIII/254 - MC/ET/XXXIII/263
Etude XXXIII; Cressé, Pierre
Archives nationales de France
Minutes et répertoires: la loi 2008-696 du 15 juillet 2008 relative aux archives a fixé à 75 ans à compter de la date de l'acte, ou à 25 ans à compter de la date du décès de l'intéressé si ce délai est plus bref, le délai de communication des minutes et répertoires des notaires; ce délai est porté à 100 ans à compter de la date de l'acte si le document se rapporte à un mineur (code du Patrimoine, articles L213-2, 4e d et 5e).
Autres documents de l'étude (dossiers de clients, comptabilité...): s'agissant d'archives privées, ces documents sont communicables selon les modalités fixées par le déposant ou le donateur.
Certains documents ne sont pas accessibles en raison de leur mauvais état de conservation.
Versement
Attention: ce notaire n'a pas laissé de répertoire pour son activité dans l'étude XXXIII
Accès aux instruments de recherche de tous les notaires de l’étude XXXIII
Archives de l'étude XXXIII
- Minutes de Pierre CRESSÉ, 23 mars 1626 - 12 juillet 1636; MC/ET/XXXIII/254 - MC/ET/XXXIII/263
  - Minutes. 1626, 23 mars - décembre, 23 mars - décembre 1626; MC/ET/XXXIII/254; registre
    Informations concernant le classement:
    Le niveau inférieur de description, quand il existe, correspond aux minutes d'actes. Toutes les minutes ne sont pas forcément décrites une à une. Les descriptions de ces minutes sont plus ou moins détaillées.
    - MACON (Me) PUTHOIS Simon rue Poupée § Marché de taille de pierre à. .. et autre; Devis et marché de maçonnerie par. ..., 16 février 1617 - 11 avril 1617; MC/ET/XXXIII/254; fol. VI/XX/VIII, v°
      Origine de l'information:
      Artisans XVIIe, par M. Jurgens, M.A. Fleury, R. Gourmelon et le personnel du Minutier central, 1954-1996 (fichier papier entièrement dématérialisé; voir contexte dans le Plan d’orientation général - Notaires de Paris, guides thématiques du Minutier).
      Date de révision: 2011-2012
      Date de création de la notice: 2010
      devis; marché; Puthois, Simon
    - Inventaire après décès de Jeanne JANUELLE, dressé à la requête de Olivier BACHELLIER, chandelier en suif, bourgeois de Paris, rue Saint-Victor., 9 juin 1625; MC/ET/XXXIII/254
      Fichier dit 'général' XVIIe-XVIIIe siècles, par le personnel du Minutier, 1954-1999 ( fichier papier entièrement dématérialisé; voir contexte dans le Plan d’orientation général - Notaires de Paris, guides thématiques du Minutier).
      inventaire; Januelle, Jeanne
    - VERDIER (Robert) Joueur d'instrument Place Maubert. § Mise en apprentissage auprès de..., de Jean MALLET, fils de Robert MALLET, bourgeois de Paris, place Maubert, 17 avril 1626; MC/ET/XXXIII/254
      contrat d'apprentissage; Verdier, Robert
    - LA VIGNE (Nicolas de) maître imprimeur, libraire Dem/t/ près la porte Saint-Marcel § Mise en apprentissage chez. .., de Robert MENARD, fils de Louis MENARD, gagne denier, marais du temple., 29 avril 1626; MC/ET/XXXIII/254
      contrat d'apprentissage; La Vigne, Nicolas de
    - FOURNAISE (Martin) Courtier, juré de chevaux Rue Gallande § Contrat de mariage de Martin FOURNAISE, et de Anne SAIGNAN, veuve de Pierre CONSTANTIN, courtier, juré de chevaux., 3 mai 1626; MC/ET/XXXIII/254
      contrat de mariage; Fournaise, Martin
    - PETIT (Pierre Procureur en la cour de Parlement Rue Saint-Victor § Consentement donné par Pierre PETIT, par l'élargissement de Rene BRETEL, relieur et doreur, sous caution de Jacques FREMIN, facteur d'orgues, rue des amandiers, et de Jacques LELONG, libraire, rue Saint-Nicolas du Chardonnet., 6 mai 1626; MC/ET/XXXIII/254
    - BENARD (Marie) Veuve de Michel MARC, argentier du duc de Bouillon § Inventaire après décès de Marie BENARD dressé à la requête de son mari, Benigne GODART, marchand de chevaux, bourgeois de Paris, rue d'Ambroise. Tableaux. Epinette garnie de son clavecin., 12 mai 1626; MC/ET/XXXIII/254
      inventaire après décès; Benard, Marie
    - BOULLANGER (Geneviève) Veuve de David DU MOUSTIER, manouvrier; Place Maubert § Obligation de Geneviève BOULLANGER, à Michel PONNET, chantre de Saint-Paul à Saint-Denis., 13 mai 1626; MC/ET/XXXIII/254
      obligation; Boullanger, Geneviève
    - PEINTURE § Devis et marché faits pour des ouvrages de teinture et de donner de l'autel de l'église du collège des Bernardins, par Martin DE-HERY, peintre, rue Saint-Honoré, et Barthélemy HEUDON, peintre place Maubert., 18 mai 1626; MC/ET/XXXIII/254
      devis; marché; peintre
    - MAÇONNERIE § Devis et marché passés entre Guillaume ESPIAT, maître maçon, rue Tixeranderie, et Jean MENARD, chirurgien ordinaire du Roi, et de la Reine mère, place Maubert., 24 mai 1626; MC/ET/XXXIII/254
      devis; marché; Espiat, Guillaume; Menard, Jean; maçon
    - PERELLE (Samuel de) Procureur en parlement Rue de la Harpe § Inventaire après décès de Samuel de PERELLE, dressé à la requête de sa veuve, Antoinette GODEFROY., 25 mai 1626; MC/ET/XXXIII/254
      inventaire; Perelle, Samuel de
    - TESTARD (Pierre) Bourgeois de Paris Rue de La vieille draperie § Contrat de mariage de Pierre TESTARD, et de Nicole VERTON, veuve de François Bernier, l'un des chevaux. légers du Roi., 26 mai 1626; MC/ET/XXXIII/254
      contrat de mariage; Testard, Pierre
    - BOCQUET (Jean) Marchand, bourgeois de Paris Rue Gallande § Contrat de mariage de Jean BOCQUET, et de Jeanne de PIERREFRITTE., 7 juin 1626; MC/ET/XXXIII/254
      contrat de mariage; Bocquet, Jean
    - BOURDON (Etienne) Libraire. Rue d'Ecosse § Mise en apprentissage chez Etienne BOURDON, de Charles de LA RUELLE, fils de Louis de LA RUELLE, manouvrier., 23 juin 1626; MC/ET/XXXIII/254
      contrat d'apprentissage; Bourdon, Etienne
    - BIGOT (Guillaume) Tambour ordinaire de la Chambre du Roi, de ses camps et armées.; Montagne Sainte-Geneviève. § ~ Promesse de. .., et Thomas MAZUIER, titre ordinaire de la Chambre du Roi, demeurant, sur les fossés entre les portes Saint-Victor et Saint-Bernard, d'obtenir du roi, pour Jean CRANSSON, marchand de vins, et Edme FROU, un office, de chargeur de déchargeur de vin sur les ports de l'Yonne., 3 juillet 1626; MC/ET/XXXIII/254
      Bigot, Guillaume
    - LE ROUX (Pierre) Maréchal à Juvisy § Contrat de mariage de Pierre LE ROUX, et de Anne ROLLART, 4 juillet 1626; MC/ET/XXXIII/254
      contrat de mariage; Le Roux, Pierre
    - BILLETTE (Jacques) Imprimeur Rue Bordelle. § Donation faite par Jacques BILLETTE en faveur de son père, Jean BILLETTE, 13 juillet 1626; MC/ET/XXXIII/254
      donation; Billette, Jacques
    - MADOT (Nicolas) Orfèvre à Auxerre; logé rue de la Mortellerie. § - Demande par Nicolas MADOT à Louis GOISLARD, avocat en parlement, rue Saint-Victor, du paiement d'une somme de quatre vingt onze livres., 2 août 1626; MC/ET/XXXIII/254
      Madot, Nicolas
    - CROCHET (Jean) Marchand orfèvre dem/t/ à la vallée de Misère. § Accord entre. .., Robert COUSIN, marchand linger, Louis de SAINT-ARNOUL, maître fondeur, tous propriétaires d'une maison sise rue des Lavandière, et Guillaume BENARD, maître cordonnier place Maubert, pour faire nettoyer une fosse commune., 4 août 1626; MC/ET/XXXIII/254
      accord; Crochet, Jean
    - MALLET (Isaac) Marchand imagier Rue des marais. § - Mise en apprentissage par la femme de Isaac MALLET, Marie TASSIGNIN, de son fils Noël MALLET, auprès de Vachin GROSELLIER, maître savetier, faubourg Saint-Victor., 11 août 1626; MC/ET/XXXIII/254
      contrat d'apprentissage; Mallet, Isaac
    - CROCHET (Jean) Marchand orfèvre. Vallée de Misère. § Accord entre. .., Robert COUSIN, marchand linger, Louis de SAINT-ARNOUL, maître fondeur à Paris, et Guillaume BENARD, maître cordonnier, pour l'entretien d'une fosse commune à leurs maisons., 14 août 1626; MC/ET/XXXIII/254
    - PETIT (Christophe) Imprimeur Mont Saint-Hilaire. § Décharge par Christophe PETIT et sa femme Marie GATEBLED., 6 septembre 1626; MC/ET/XXXIII/254
      Petit, Christophe
    - VILLIERS de l'ISLE ADAM (Louis de) chevalier sieur de la Buissonnière Commandant pour le roi en la ville et château de Vitré. § Constitution d'une rente par Louis de VILLIERS de l'ISLE ADAM portant fort de Messire Archambault de Chollé, et par Jacques REGOUMIER procureur en la cour du parlement, rue de Harlay à Jean ANDROUET DU CERCEAU, architecte des bâtiments du Roi, demeurant dans l'enclos de l'Hôtel du Luxembourg., 14 septembre 1626; MC/ET/XXXIII/254
      constitution de rente; Villiers de l'Isle Adam, Louis de
    - MERLIN (Leonor) Veuve de Jean de SANCERRE, conseiller du roi, contrôleur général de son argenterie demeurant hors et proche la porte de la Tournelle. § Marché et promesse à Leonor MERLIN, par Noël CHAVERNIER, rue du puits l'Hermite, Pierre ROCHEREAU, Etienne GODEFROI, rue Bordelle, et Jacques GUERET, rue Bordelle, tous gagnedeniers, de curer et nettoyer la rue appelée la Rivière de Bièvre., 22 septembre 1626; MC/ET/XXXIII/254
      marché; Merlin, Leonor
    - FRESNE (Jeanne) § Inventaire après décès de Jeanne FRESNE, dressé à la requête de son mari Nicolas NEAN, marchand mercier, rue Saint-Victor. Tableaux - Bible, oeuvres de Philon., 28 septembre 1626; MC/ET/XXXIII/254
      inventaire; Fresne, Jeanne
    - MATHOU (Jacques) Marchand mercier Rue Gallande. § Contrat de mariage de Jacques MATHOU et d'Anne CONSTANTIN., 4 octobre 1626; MC/ET/XXXIII/254
      contrat de mariage; Mathou, Jacques
    - LIBRAIRE, relieur de livres (apprentissage de) § Mise en apprentissage de Michel COUVREUX, auprès de Philbert CHARPENTIER, rue Chartrière, Libraire, relieur de livres., 25 octobre 1626; MC/ET/XXXIII/254
      contrat d'apprentissage; Couvreux, Michel; Charpentier, Philbert
    - MAÇON maître ROSSIGNOL Julien Rue du bon puits § Devis et marché de maçonnerie, 11 novembre 1626 - 21 novembre 1626; MC/ET/XXXIII/254
      devis; marché; Rossignol, Julien
    - MAÇONNERIE § Devis et marché de maçonnerie, charpenterie, couverture faits par Léon LE GUAY, maître charpentier, rue Mouffetard, Julien ROSSIGNOL, maître maçon, rue du Bon Puits, pour une maison sise près le cloître Saint-Marcel, appartenant à Messieurs de Saint Marcel., 21 novembre 1626; MC/ET/XXXIII/254
      devis; marché; Le Guay, Léon; Rossignol, Julien; maçon
    - LANOY (Vesnasien de) Brodeur; Grande rue du faubourg Saint-Marcel § Bail à loyer passé par. .., à Noël CRETTE, vigneron, faubourg Saint-Victor., 15 décembre 1626; MC/ET/XXXIII/254
      bail; Lanoy, Vesnasien de
    - ROBERT (Claude) Compagnon tailleur de pierres fils de feu Girard ROBERT, maçon, tailleur de pierres. Rue de la Bûcherie § Contrat de mariage entre Claude ROBERT et Etienette MOREAU. Témoins: Antoine BRABELIN - tailleur de pierres Jean LE TELLIER - compagnon maçon - Jean BERNARD - Marbrier, 27 décembre 1626; MC/ET/XXXIII/254
      contrat de mariage; Robert, Claude
    - BUGUIER (Guy) Compagnon imprimeur. Rue Saint-Victor § Mise en apprentissage par Guy BUGUIER auprès de Jérôme BLAGART, maître imprimeur, rue des Carmes., 28 décembre 1626; MC/ET/XXXIII/254
      contrat d'apprentissage; Buguier, Guy
    - TONNERRE (Etienne) maître paveur Quai de la Tournelle. § Bail à loyer d'une maison, sise rue du Paon, à. .., par Pierre PETIT, conseiller et secrétaire du Roi en sa maison et couronne de Navarre, conseiller et procureur ordinaire des maisons et affaires de Monseigneur le premier président en la cour de parlement, Rue Saint-Victor, 30 décembre 1626; MC/ET/XXXIII/254
      bail; Tonnerre, Etienne
    - MAÇONNERIE Apprentissage de § Mise en apprentissage auprès de Jean BAILLY, maçon, rue des noyers, de Louis MARIE, rue Judas., 8 septembre 1636; MC/ET/XXXIII/254
      contrat d'apprentissage; Bailly, Jean; Marie, Louis
    - CENSIER (Elizabeth) veuve de Bille BLOUIN, mens de Pierre DALLYER. § Renonciation à la succession de Gilles BLOUIN, vers Elizabeth CENSIER, Françoise BLOUIN, femme de Claude de MILLIERS, maître peintre, et Marie BLOUIN., 21 octobre 1636; MC/ET/XXXIII/254
      renonciation; Censier, Elisabeth; Milliers, Claude de
    - CAILLET (Jean) maître chandelier en suif. Rue du Parc Royal. § Contrat de mariage de Jean CAILLET, et de Jacqueline GUERIN., 5 novembre 1636; MC/ET/XXXIII/254
      contrat de mariage; Caillet, Jean
    - LE VASSEUR (Pierre) Bourrelier demeurant dans l'enclos Saint-Julien. § Contrat de mariage de Pierre LE VASSEUR, et de Margueritte POURGEON., 9 novembre 1636; MC/ET/XXXIII/254
      contrat de mariage; Le Vasseur, Pierre
    - HOYAU (Robert) Marchand orfèvre. Place Maubert. § Comptes entre. .., et Antoine et Jean MOREAU, père et fils, marchands orfèvres., 18 décembre 1636; MC/ET/XXXIII/254
      Hoyau, Robert
  - Minutes. 1627, MC/ET/XXXIII/255; registre
  - Minutes. 1628, MC/ET/XXXIII/256; registre
    Informations complémentaires:
    Inventaires à la fin.
  - Minutes. 1629, MC/ET/XXXIII/257; registre
  - Minutes. 1630, MC/ET/XXXIII/258; registre
  - Minutes. 1631, MC/ET/XXXIII/259; registre
    - § Bail à loyer passé par Charles LE RAT, maître écrivain, place Maubert, à François DESJARDINS, maître orfèvre, place Maubert., 13 avril 1638; MC/ET/XXXIII/259
      bail; Le Rat, Charles
    - § Inventaire après décès de Louis TOUCHARD, imprimeur, Carrefour Saint-Victor, dressé à la requête de sa veuve, Marie VIHARD., 11 juin 1638; MC/ET/XXXIII/259
      inventaire; Touchard, Louis
  - Minutes. 1632, MC/ET/XXXIII/260; registre. Document détérioré.
  - Minutes. 1633, MC/ET/XXXIII/261; registre
  - Minutes. 1634, MC/ET/XXXIII/262/A; registre. Document détérioré.
    Ancienne(s) cote(s):
    ET/XXXIII/262
    - Contrat de mariage entre Étienne Courtoys, greffier-tabellion en la justice et prévôté de Samoreau en Brie, demeurant à Samoreau en Brie, d'une part, et Marguerite Germain, veuve, demeurant rue des Vieux Augustins à l'Enseigne de l'Epée de Bois, paroisse Saint-Eustache, veuve de Claude Gervaise, bourgeois de Paris, marchand de vin, d'autre part., 3 juillet 1634; MC/ET/XXXIII/262/A
      Le futur est actuellement logé à Paris au Port du Pavé Saint-Bernard.
      Précisions sur les lieux: Paris--Vieux-Augustins (rue des, enseigne de l'Epée de Bois)
      Mariages à Paris de 1570 à 1635 (4550 actes), relevés effectués sous la dir. de Roland Mousnier, v. 1960-1976 (voir contexte dans le Plan d’orientation général - Notaires de Paris, guides thématiques du Minutier).
      Date de révision: 2010
      Date de création de la notice: 2007
      contrat de mariage; Brie (France); Epée de Bois (enseigne de l'); Saint-Bernard (port); Vieux-Augustins (rue des); Samoreau (Seine-et-Marne); Courtois, Etienne; Germain, Marguerite; Gervaise, Claude; greffier; tabellion; commerçant
    - Contrat de mariage entre Nicolas Barbier, maître praticien, demeurant à Montereau Faultyonne, fils d'Éloi Barbier, décédé, marchand, demeurant à Bazoches et de Aimée Michaulx, d'une part, et Marguerite Joly, demeurant à Montereau Faultyonne, fille de maître Jean Joly, décédé, Notaire royal et procureur, demeurant à Montereau Faultyonne, d'autre part., 7 juillet 1634; MC/ET/XXXIII/262/A
      Le futur est à présent logé à Paris, à l'enseigne de la Ville d'Auxerre, Porte Saint-Marcel; la future est à présent logée à Paris chez le sieur Delorme; la mère du futur est à présent femme de Loup Chantier, laboureur à Bazoches les Bray sur Seine.
      Précisions sur les lieux: Paris--Saint-Marcel (porte, enseigne de la Ville d'Auxerre)
      contrat de mariage; Bazoches-lès-Bray (Seine-et-Marne); Bray-sur-Seine (Seine-et-Marne); Montereau-Fault-Yonne (Seine-et-Marne); Saint-Marcel (porte); Ville d'Auxerre (enseigne de la); Barbier, Eloi; Barbier, Nicolas; Chantier, Loup; Delorme (M.); Joly, Jean; Joly, Marguerite; Michaulx, Aimée; agriculteur; commerçant; notaire; juriste
    - Contrat de mariage entre Ortie de Campagne, veuf, soldat au Régiment des Gardes sous la charge de Monsieur de Forvilles l'un des capitaines de Sa Majesté, demeurant Faubourg Saint-Marcel au Jeu de Paume de Calais, d'une part, et Jacqueline Couillaude, veuve, demeurant rue Mouffetard au Faubourg Saint-Marcel, veuve de René Bovigneau, officier de l'artillerie de France, d'autre part., 7 juillet 1634; MC/ET/XXXIII/262/A
      Précisions sur les lieux: Paris--Saint-Marcel (faubourg, jeu de paume de Calais)
      contrat de mariage; Mouffetard (rue); Saint-Marcel (faubourg); Bovigneau, René; Campagne, Ortie de; Couillaude, Jacqueline; Forville (M. de); officier (armée)
    - Contrat de mariage entre François Bedon, cocher de Messire François Courtin, chevalier, baron, demeurant rue Sainte-Avoye, paroisse Saint-Médéric, fils de Pierre Bedon, décédé, laboureur, demeurant à Saussay près d'Etrepagny et de Catherine Dumouchel, décédée, d'une part, et Louise Duval, veuve 2 fois, demeurant rue Saint-Denis, veuve de Robert Anthoine, d'autre part., 7 juillet 1634; MC/ET/XXXIII/262/A
      La future est veuve en premières noces de Louis Lemercier, et demeure dans la maison où sur le portail est le portrait de François 1er.
      Précisions sur les lieux: Paris--Saint-Denis (rue, image du roi François Ier)
      contrat de mariage; Etrépagny (Eure); Roi François Ier (image du); Saint-Denis (rue); Sainte-Avoie (rue); Saussay-la-Campagne (Eure); Antoine, Robert; Bedon, François; Bedon, Pierre; Courtin, François; Dumouchel, Catherine; Duval, Louise; Lemercier, Louis; conducteur de véhicules; agriculteur
    - Contrat de mariage entre Sébastien Descoings, compagnon de rivière, demeurant Port des Grands Degrés à l'Enseigne de la Tournelle, fils de Christophe Descoings, maître pêcheur à engins, et de Françoise Putot, d'une part, et Marie Lebrun, au service d'Étienne Hemart, marchand de vins, bourgeois de Paris, demeurant à Compiègne, fille de Antoine Lebrun, compagnon de rivière, demeurant à Compiègne et de Barbe Caron, décédée, d'autre part., 23 juillet 1634; MC/ET/XXXIII/262/A
      La future vit avec son père; les parents assistant leur fils; le père, stipulant pour sa fille.
      Précisions sur les lieux: Paris--Grands-Degrés (port des, enseigne de la Tournelle)
      contrat de mariage; Compiègne (Oise); Tournelle (enseigne de la); Caron, Barbe; Descoings, Christophe; Descoings, Sébastien; Hemart, Etienne; Lebrun, Antoine; Lebrun, Marie; Putot, Françoise; employé de maison; commerçant; marin-pêcheur; batelier
    - Contrat de mariage entre honorable homme Daniel Desquilats, bourgeois de Paris, âgé de 29 ans, marchand apothicaire-épicier, demeurant rue Neuve-Saint-Louis au Lion d'Or, fils de Marc Desquelats, décédé, marchand, demeurant à Cossé en Quercy et de Andrine Leprevot, décédée, d'une part, et Esther Le Sobre, fille d'honorable homme Antoine Lesobre, bourgeois de Paris, marchand, demeurant rue Saint-Jacques au Faubourg Saint-Marcel et de Esther Mignolier, décédée, d'autre part., 24 juillet 1634; MC/ET/XXXIII/262/A
      Précisions sur les lieux: Paris--Neuve-Saint-Louis (rue, maison du Lion d'Or)
      contrat de mariage; Lion d'Or (enseigne du); Neuve-Saint-Louis (rue); Saint-Jacques (rue); Saint-Marcel (faubourg); Desquelats, Marc; Desquilats, Daniel; Le Sobre, Esther; Leprevot, Andrine; Lesobre, Antoine; Mignolier, Esther; commerçant; pharmacien
    - Contrat de mariage entre Jean Dhéry, soldat au Régiment des Gardes du Roi sous la charge de monsieur du Boldet l'un des capitaines, demeurant Faubourg Saint-Victor, fils de Pierre Dhéry, décédé, et de Anne Touvin, décédée, d'une part, et Charlotte Lecomte, veuve, demeurant Faubourg Saint-Marcel, paroisse Saint-Étienne-du-Mont, veuve de François Soyet, archer du Prévôt des Gardes, d'autre part., 5 août 1634; MC/ET/XXXIII/262/A
      contrat de mariage; Saint-Marcel (faubourg); Saint-Victor (faubourg); Boldet (M. du); Dhéry, Jean; Dhéry, Pierre; Lecomte, Charlotte; Soyet, François; Touvin, Anne; officier de la maison militaire du roi (Ancien Régime); officier (armée); militaire du rang
    - PILON (Germain) maître menuisier à Paris § Bail par le collège Saint-Michel à .. de la maison où il demeure près de la porte du Collège, 10 août 1634; MC/ET/XXXIII/262/A; fol. III/C/II
      bail; Pilon, Germain
    - Contrat de mariage entre Laurent Moyreau, âgé de 25 ans et plus, compagnon maçon, demeurant près du Cimetière, paroisse Saint-Étienne-du-Mont, fils de Justin Moyreau, compagnon maçon, et de Jeanne Ganneron, d'une part, et Perrette Breton, fille de Léonard Breton, décédé, et de Marguerite Goupy, d'autre part., 20 août 1634; MC/ET/XXXIII/262/A
      La mère, stipulant pour sa fille.
      contrat de mariage; Breton, Léonard; Breton, Perrette; Ganneron, Jeanne; Goupy, Marguerite; Moyreau, Justin; Moyreau, Laurent; maçon
    - Contrat de mariage entre François Asset, maître tailleur d'habits, demeurant rue du Temple, paroisse Saint-Nicolas-des-Champs, fils de maître Jean Asset, tailleur d'habits, d'une part, et Geneviève Duchemin, demeurant rue du Temple, paroisse Saint-Nicolas-des-Champs, fille de Charles Duchemin, décédé, et de Jeanne Levasseur, décédée, d'autre part., 27 août 1634; MC/ET/XXXIII/262/A
      contrat de mariage; Temple (rue du); Asset, François; Asset, Jean; Duchemin, Charles; Duchemin, Geneviève; Levasseur, Jeanne; tailleur d'habits; tailleur d'habits
    - Mariage de François Asset, maître tailleur d'habits, et de Geneviève Duchemin, tous deux demeurant rue du Temple, en présence de Pierre Froussard, peintre à Paris, ami de la future épouse., 27 août 1634; MC/ET/XXXIII/262/A; Fol.326
      Documents du Minutier central concernant les peintres, sculpteurs et graveurs au XVIIe siècle (1600-1650) (études XXI à CXXII, soit 1585 actes), par Marie-Antoinette Fleury, 1954-1976 (fichier papier entièrement dématérialisé; voir contexte dans le Plan d’orientation général - Notaires de Paris, guides thématiques du Minutier).
      Date de création de la notice: 2005
      contrat de mariage; Temple (rue du); Asset, François; Duchemin, Geneviève; Froussard, Pierre; peintre; tailleur d'habits
    - Contrat de mariage entre Jean Bousquet, âgé de 25 ans et plus, cuisinier-pâtissier, demeurant à l'Hôtel-Dieu, fils de Jean Bousquet, marinier, demeurant à Bordeaux et de Jeanne Dumet, d'une part, et Charlotte Lecointe, veuve, demeurant rue Coippeaux au Faubourg Saint-Marcel, paroisse Saint-Étienne-du-Mont, veuve de François Huart, d'autre part., 13 septembre 1634; MC/ET/XXXIII/262/A
      contrat de mariage; Bordeaux (Gironde); Coipeaux (rue); Hôtel-Dieu; Saint-Marcel (faubourg); Bousquet, Jean; Dumet, Jeanne; Huart, François; Lecointe, Charlotte; cuisinier; batelier
    - Contrat de mariage entre Antoine Dumoustier, veuf, maître passeur es ports, demeurant rue Saint-Bernard au Pont du Pavé, paroisse Saint-Étienne-du-Mont, d'une part, et Jeanne Leduc, veuve, demeurant rue Saint-Bernard au Pont du Pavé, paroisse Saint-Étienne-du-Mont, veuve de Nicolas Glou, compagnon rôtisseur, d'autre part., 14 septembre 1634; MC/ET/XXXIII/262/A
      Précisions sur les lieux: Paris--Saint-Bernard (rue, le Pont du Pavé)
      contrat de mariage; Saint-Bernard (rue); Dumoustier, Antoine; Glou, Nicolas; Leduc, Jeanne; batelier; cuisinier
    - LABRUYÈRE (André de) Avocat en Parlement § Constitution, 23 septembre 1634; MC/ET/XXXIII/262/A
      Labruyère, André de
    - Contrat de mariage entre noble homme, maître Jacques Allego de Sobremont, Avocat en la cour de parlement, demeurant rue Galande, fils de Jean Allego de Sobremont, décédé, secrétaire de Madame la duchesse d'Angoulême, et de damoiselle Madeleine Robeton, d'une part, et damoiselle Jeanne Imbert, fille de noble homme, maître Honoré Imbert, décédé, conseiller du Roi, président en l'élection de Fontenoy, et de damoiselle Jeanne Laurens, demeurant à Bottereau en Poitou, d'autre part., 16 octobre 1634; MC/ET/XXXIII/262/A
      Le futur est natif de Châteaudun; la future est actuellement à Paris; la mère de la future, assistant sa fille, et actuellement logée à Paris, rue de la Parcheminerie.